最　高　行　政　法　院　裁　定
                                     100年度裁字第1658號
上  訴  人　富崢貿易股份有限公司
代　表　人　初天慶
被 上訴 人　財政部臺北關稅局
代　表　人　曾瑞育
訴訟代理人　黃南村
上列當事人間進口貨物核定稅則號別事件，上訴人對於中華民國
100年3月28日臺北高等行政法院99年度簡字第738號判決，提起
上訴，本院裁定如下：
　　主  文
上訴駁回。
上訴審訴訟費用由上訴人負擔。
　　理  由
一、按對於適用簡易程序之判決提起上訴，須經本院許可。前項
    許可，以訴訟事件所涉及之法律見解具有原則性者為限，行
    政訴訟法第235條定有明文。所謂法律見解具有原則性，係
    指該訴訟事件所涉及之法律問題意義重大，而有加以闡釋之
    必要而言，例如對於行政命令或法規是否牴觸法律而為之判
    斷，或就同類事件所表示之法律見解與其他高等行政法院或
    本院之見解相互牴觸，有由本院加以闡釋，以求法律解釋適
    用之統一者是。
二、緣上訴人於民國（下同）98年8月至同年11月間委由永榮航
    空貨運代理有限公司向被上訴人報運進口「UNWROUGHT TUNG
    -STEN ROD」（報單號碼：第CG/98/189/00702號、第CG/98/
    1 89/00729號）、「T.C.BLOCK CF-H25S」（報單號碼：第
    CA/98/189/00487號、第CG/98/189/00655號、第CG/98/189/
    00699號）及「T.C.BLOCK CF-H40S」（報單號碼：第CA/98/
    189/00480號、第CA/98/189/00495號、第CA/98/189/00523
    號、第CA/98/189/00543號、第CA/98/189/00611號）等計10
    批（下稱系爭貨物），原申報稅則號別均為第8113.00.30號
    「瓷金製品」，稅率0%；經被上訴人審核結果，以來貨主要
    成分為碳化鎢及鈷，依比例混合後，再壓製成型，以高溫真
    空燒結而成，經加工後可製成鑽頭、銑刀等，乃改歸列稅則
    號別第8209.00.00號「未裝配工具用之板、桿、刀尖及類似
    品，瓷金製者」項下，按關稅稅率5%核課，通知上訴人補繳
    進口稅款共計219,388元。上訴人不服，申請復查，未獲變
    更，提起訴願，亦遭駁回，遂提起本件行政訴訟，經原審法
    院判決駁回後，提起上訴。
三、本件上訴人對於臺北高等行政法院99年度簡字第738號判決
    ，提起上訴，係以：系爭貨物為未加工之瓷金製品，此為被
    上訴人所不爭，被上訴人93年3月31日北關字第013號「稅則
    分類疑問及解答」之釋示，核列稅則第8113.00.30號在前，
    嗣關稅總局95年9月11日台總局稅字第0951018516號函改列
    稅則第8209.00.00號在後，而系爭貨物業經被上訴人依前函
    釋核列稅則第8113.00.30號通關放行且無違法情形，依據司
    法院釋字第287號解釋意旨，則前函釋在後函釋之前當然有
    效。次按一種貨物依其進口時之狀態只能歸列一個稅號，此
    為一物一稅號之不變原則，原判決未具體說明一物可歸列二
    個不同稅號之理由，其判決自屬不備理由。又行政程序法第
    159條第2項第2款所定之行政規則，依同法第160條第2項規
    定，應由其首長簽署，並登載於政府公報發布之，方具法效
    ，惟原判決未說明登載於政府公報發布之並非生效要件之理
    由，亦不依職權調查證據，且原審另案即96年度訴字第1793
    號判決，與本件原判決見解不同等語，為其論據。經查前開
    原審另案96年度訴字第1793號判決，業經本院於98年10月22
    日以98年度判字第1238號判決廢棄發回，該案原告於更審中
    （原審98年度訴更一字第150號）已撤回起訴結案（見被上
    訴人行政救濟案卷(1)第48頁原審法院99年1月13日院田審七
    股98訴更一00150字第0990000669號函-本函載明：「主旨：
    本院98年度訴更一第00150號進口貨物核定稅則號別事件，
    因原告．．．撤回起訴，訴訟終結，請查照。說明：上開事
    件，經原告．．．於98年12月11日具狀撤回起訴，被告財政
    部基隆關稅局於98年12月18日收受撤回起訴狀影本之送達後
    10日內未提出異議，視為同意撤回」等語），即無高等行政
    法院就同類事件有見解歧異情事，亦無與本院對同類事件已
    表示之見解（見被上訴人行政救濟案卷(1)附件8及附件9-即
    本院99年度裁字第1427號、99年度裁字第1846號）相互牴觸
    之情形，自無由本院統一法律上意見之必要；至於上訴人其
    餘上述理由，或係對原審已詳為論述事項指摘原判決違法，
    或就原判決事實認定與證據取捨而為爭執，並無首開規定及
    說明所指訴訟事件涉及之法律見解具有原則性之情事。上訴
    人提起上訴，不應許可，其上訴難謂合法，應予駁回。
四、據上論結，本件上訴為不合法，依行政訴訟法第249條第1項
    前段、第104條、民事訴訟法第95條、第78條，裁定如主文
    。
中　　華　　民　　國　　100　 年　　7　　 月　　14　　日
                    最高行政法院第五庭
                        審判長法官　藍　獻　林
                              法官　廖　宏　明
                              法官　姜　素　娥
                              法官　林　文　舟
                              法官　胡　國　棟

以  上  正  本  證  明  與  原  本  無  異
中　　華　　民　　國　　100　 年　　7　　 月　　14　　日
　　　　　　　　　　　　　　　書記官　阮　思　瑩